【裁判字號】    99,訴,89
【裁判日期】    990414
【裁判案由】    毒品危害防制條例
【裁判全文】
臺灣臺中地方法院刑事判決                99年度訴字第89號
公  訴  人  臺灣臺中地方法院檢察署檢察官
被      告  甲○○
上列被告因施用毒品案件，經檢察官提起公訴(98年度毒偵字第
4462號)，經本院合議庭裁定由受命法官獨任進行簡式審判程序
，判決如下：
    主    文
甲○○施用第一級毒品，累犯，處有期徒刑壹年；又施用第二級
毒品，累犯，處有期徒刑玖月。應執行有期徒刑壹年陸月。
    犯罪事實及理由
一、犯罪事實：甲○○前因施用毒品案件，經觀察、勒戒後，認
    無繼續施用毒品之傾向，於民國93年1月15日執行完畢釋放
    ，復於96年間因違反毒品危害防制條例案件，經國防部中部
    地方軍事法院判處有期徒刑1年8月確定，於97年12月26日縮
    刑期滿，執行完畢。詎仍不知悔改，復基於施用第二級毒品
    及第一級毒品之各別犯意，於98年10月21日晚上某時，在其
    臺中縣后里鄉○○村○○路144巷28弄7號之住處，先以玻璃
    球燒烤方式，施用第二級毒品甲基安非他命1次；復以針筒
    注射方式，施用第一級毒品海洛因1次。嗣於98年10月22日
    上午7時50分許，在上開住處，為警持搜索票查獲，經採集
    其尿液送驗後，結果可待因、嗎啡、甲基安非他命呈陽性反
    應後，得悉上情。
二、認定犯罪事實所憑之證據及理由：
（一）上揭事實，業據被告甲○○於本院準備程序及審理時坦承
      不諱，且被告為警查獲時所採之尿液經送檢驗，亦確呈嗎
      啡、甲基安非他命陽性反應，有尿液代號與真實姓名對照
      表、詮昕科技股份有限公司濫用藥物尿液檢驗報告附卷可
      稽。
（二）被告上開施用毒品犯行，距其前觀察、勒戒執行完畢之釋
      放日，雖已逾5年，惟其曾於上開觀察、勒戒後5年內曾因
      犯施用毒品案件，並經軍事法院判刑確定，有臺灣高等法
      院被告前案紀錄表在卷可憑，顯見先前所實施之觀察、勒
      戒，尚不足以遮斷其施用毒品之癮，本案非屬毒品危害防
      制條例第20條第3項所定「5年後再犯」之情形，自得逕行
      追訴處罰。
（三）是本件被告所犯毒品危害防制條例第10條第1項、第2項之
      罪，事證明確，犯行洵堪認定，應依法論科。
三、論罪科刑之理由：
（一）核被告所為，係犯毒品危害防制條例第10條第1項施用第
      一級毒品罪及同條第2項之施用第二級毒品罪，其施用第
      一、二級毒品前持有之低度行為，為其後施用之高度行為
      所吸收，不另論罪。被告所犯上開2罪，犯意各別，行為
      不同，應分論併罰。又查被告受有上開犯罪事實欄所載之
      有期徒刑之宣告，並經執行完畢，有臺灣高等法院被告前
      案紀錄表1件在卷可稽，其受有期徒刑執行完畢後，5年以
      內故意再犯本案有期徒刑以上之2罪，均為累犯，均應依
      刑法第47條第1項規定加重其刑。
（二）被告另辯稱有供出毒品來源來自「安舊」、「煙強」、「
      年輕嫂」等人，惟經本院函詢本件查獲機關即臺中縣警察
      局大甲分局，經該分局函覆稱被告並無提供任何協助，而
      查緝上游販毒者，此有臺中縣警察局大甲分局99年2月26
      日中縣甲警偵字第0990002639號函附之報告存卷可憑，是
      本件無法依毒品危害防制條例第17條第1項規定減輕其刑
      ，併此說明。
（三）爰審酌被告前犯多次施用毒品等罪、素行不佳，有前揭前
      案紀錄表在卷可稽，且前已因施用毒品接受觀察勒戒及判
      刑，竟仍無視於毒品對於自身健康之戕害及國家對於杜絕
      毒品犯罪之禁令，猶施用毒品不輟，再為本案犯行，足見
      被告自制能力尚有未足，顯乏禁絕毒害之決心，仍有令其
      接受相當期間監禁教化之必要，以促其及早矯正吸毒惡習
      ，併衡酌施用毒品固戕害個人健康至鉅，然就他人權益之
      侵害仍屬有限，及其犯後業已坦承犯行之態度，暨其犯罪
      之動機、目的、手段等一切情狀，分別量處如主文所示之
      刑，並定其應執行之刑，以示懲儆。
四、適用法律之依據：刑事訴訟法第273條之1第1項、第299 條
    第1項前段，毒品危害防制條例第10條第1項、第2項，刑法
    第11條前段、第47條第1項、第51條第5款。
本案經檢察官周佩瑩到庭執行職務。
中    華    民    國    99    年    4   月   14      日
                  臺灣臺中地方法院刑事第六庭
                          法  官  黃益茂
以上正本證明與原本無異。
如不服本判決應於收受送達後10日內向本院提出上訴書狀，並應
敘述具體理由；其未敘述上訴理由者，應於上訴期間屆滿後20日
內向本院補提理由書（均須按他造當事人之人數附繕本）「切勿
逕送上級法院」。
                         書記官   蔡秋明
中    華    民    國    99    年    4   月   14      日
所犯法條:
毒品危害防制條例第10條第1項、第2項
施用第一級毒品者，處 6 月以上 5 年以下有期徒刑。
施用第二級毒品者，處 3 年以下有期徒刑。

司法院資訊處製作；財團法人民間司法改革基金會備份。
